【裁判字號】    95,聲再更(一),3
【裁判日期】    950831
【裁判案由】    違反藥事法
【裁判全文】
臺灣高等法院刑事裁定             95年度聲再更(一)字第3號
再審聲請人
即受判決人  甲○○
上列聲請人因違反藥事法案件，對於本院90年度重上更（四）字
第97號，中華民國92年3月27 日第二審確定判決（79年度訴字第
122號，起訴案號：檢察署78年度偵字第10448號），聲請再審，
經裁定後，由最高法院將原裁定撤銷發回，本院更為裁定如下：
    主  文
再審之聲請駁回。
    理  由
一、按刑事訴訟法第420條第1項第6 款所謂發見確實之新證據，
    係指該證據當時已存在，為法院及當事人所不知，事後始經
    發現者而言。
二、本件聲請人聲請再審略以：伊遭本院90年度重上更（四）字
    第97號判處罪刑確定，而同案被告張宗榮、張秋鴻、李瑞章
    上訴後，經最高法院發回，本院以92年度重上更（五）字第
    185號更審，該案所附行政院衛生署藥物食品檢驗局93年2月
    10日藥檢壹字第0939301811號函，係新證據，因此同案被告
    張宗榮等人，均改判無罪確定，爰檢附上開函件，已發現確
    實之新證據，依刑事訴訟法第420條第1項第6 款規定，聲請
    再審等語。
三、經查：上開函件內容係「檢送本局78年10月19日 (78 )藥檢
    壹字第013799號相關資料影本」，而其資料係包清干、隆奉
    保檢體檢驗成績書以及藥品許可證，有聲請人所提影本在卷
    可稽，而經本院前審調閱本院90年度重上更（四）字第97號
    全部偵審卷，於該案78年偵字第10488號卷第98頁及第99 頁
    ，有包清干、隆奉保檢體檢驗成績書，同卷第172頁，第173
    頁，則有隆奉保及包清干藥品許可證等情，足見有關行政院
    衛生署藥物食品檢驗局93年2月10 日藥檢壹字第0939301811
    號函所附資料，於上開偵查卷中均有之，且歷審審理時，均
    曾提示，顯係聲請人在當時所知，即無事後使經發見之可言
    ，又本院90年度重上更（四）字第97號刑事判決理由欄二、
    其中記載「惟查包清干軟膠囊（KARIPON CAPSULES）及隆奉
    保軟膠囊（BAN-CAPCAPSULES)雖經以昇合公司名義於77年9
    月17日及同年月8 日向行政院衛生署申請藥品之許可，有該
    署衛署藥輸字第016848號及第016836號藥品許可證各一紙附
    卷可稽，惟錢來也公司總經銷之包清干及隆奉保依上開衛生
    署藥輸字第016848號藥品許可證記載包清干之製造廠地址係
    在澳洲（AUSTRALIA)，而經被告甲○○分裝後之原產國確標
    示為美國，且包清干（KARIPO N CAPSULS )之外文名稱改為
    PROGNE，隆奉保（BAN-CAPSULES）之外文名稱改為FANEX-CA
    P，此有包清干13,020盒、隆奉保241盒扣案可稽，且扣案之
    包清干、隆奉保經行政院衛生署藥物食品檢驗局檢驗結果，
    經函覆稱送驗檢體處方與原申請核准之處方所記載不符，此
    有該局78年10月19日（原判決誤載為17日）（78）藥檢壹字
    第013799 號檢驗成績單二紙附卷可稽（見78年偵字第10448
    號卷98頁），其成分名稱與上開許可證所載不符，核屬藥物
    藥商管理法第14條第2 款（民國82年2月5日經總統令修正公
    布為藥事法，於同月7 日生效）所定之偽藥。（見90年度重
    上更（四）字第97號判決第5至6頁）……又被告甲○○將隆
    奉保之外文名稱更改為FANEX-CAP 據被告何奇供稱係因隆奉
    保之標籤誤貼在核准進口之愛力達膠囊（FANEX-CAP CAPSUL
    ES）藥品上云云，惟查經核准進口之愛力達膠囊之說明書與
    被查獲扣案之隆奉保之說明書內容完全不符（見偵查卷 (一
    )第150頁），其處方、成分、含量，亦與愛力達膠囊之處方
    、成分、含量不同，有衛生署80年6月3日，衛署藥字第9446
    74號函附本院卷可徵。被告何奇等竟銷售達20,800盒，有應
    收帳款進貨帳冊統計表可稽（見偵查卷 (三)第174至183 頁
    ）。足見被告張宗榮、張秋鴻與被告何奇、李瑞章、甲○○
    共同犯意之聯絡及行為分擔甚明。（見90年度重上更（四）
    字第97號第7至8頁）……至被告等一再辯稱：調查站拿食品
    充做藥品拿去化驗，查扣之隆奉保，確係經過行政院衛生署
    核准進口之愛力達（FANEX ）因於分裝時，誤貼隆奉保標籤
    等語，惟查並無任何確據以實其說（見90年度重上更（四）
    字第97號第8頁）……參以被告甲○○於偵查中出具刑事申
    請狀曾謂：「為了把已進口的愛力達變更成隆奉保新包裝以
    符合上巿的合法程序，因此張宗榮委託被告代印製隆奉保的
    紙盒」云云（見台灣板橋地方法院檢察署78年度偵字第9065
    號卷第220 頁），以及被告李瑞章於本院審理時亦供承「隆
    奉保」與「愛力達膠囊」二者之外觀不同等語，顯見被告等
    係故意將不合格之藥物貼上隆奉保上之標籤，而非出於誤貼
    所致，已甚灼然。……又經本院本審審理時將扣案之標示英
    文品名（FANEX-CAP)（即被告自稱之隆奉保）檢體送請行政
    院衛生署檢驗是否與該署核准之藥品「愛力達」成份相同，
    經檢驗結果，雖因檢體內之量微無法逐項予以檢驗，惟其中
    關於ｐyridoxineＨＣＩ成分部分，前者僅含０．３９mg/ca
    p，而後者卻高達１mg/cap，關於niacinamide之成分部分，
    前者僅含１．７９mg/cap，而後者卻高達１０mg/cap，且與
    該署衛署輸字第016836號「隆奉保膠囊」（英文名稱為BAN
    CAP）藥品之成分亦不相同（ｐyridoxineＨＣＩ成分為０．
    ５mg/cap，niacinamide 之成分部分則為２０mg/cap，顯見
    三者之成分含量相差甚多，則被告所辯扣案之「隆奉保」實
    為「愛力達膠囊」云云，顯不足採。再參酌扣案之包清干（
    PROGENE)及隆奉保（FANEX-CAP)，其說明書上均標示療效，
    且隆奉保（FANEX-CAP ）包裝載明係美國製品，顯見被告等
    虛偽以偽藥冒充販賣。被告等五人之上開犯行，堪予認定。
    （見90年度重上更（四）字第97號第10至11頁）」，由上開
    原判決理由欄記載足見上開判決對於上開藥檢局93年2月10
    日藥檢壹字第0939301811號函及其附件中，關於包清干軟
    膠囊（karipon ca psules）藥品許可證；隆奉保軟膠囊
    （ban-cap capsules）藥品許可證；愛力達膠囊（fanex-
    cap capsules）藥品許可證等三部分，均予已審酌在案，核
    與刑事訴訟法所謂發現確實之新證據要件不符，至同案被告
    張宗榮、張秋鴻、李瑞章嗣後經判決無罪，並非本案再審原
    因，不得據以聲請再審。本件聲請再審為無理由，應予駁回
    。
三、據上論斷，應依刑事訴訟法第434條第1項，裁定如主文。
中    華    民    國    95    年    8     月    31    日
                    刑事第三庭  審判長法  官  許國宏
                                      法  官  許增男
                                      法  官  楊貴志
以上正本證明與原本無異。
如不服本裁定，應於收受送達後五日內向本院提出抗告狀。
                                      書記官  顧哲瑜
中    華    民    國    95    年    9     月    4     日


司法院資訊處製作；財團法人民間司法改革基金會備份。
